【裁判字號】    89,上易,203
【裁判日期】    890808
【裁判案由】    傷害
【裁判全文】
臺灣高等法院花蓮分院刑事判決                    八十九年度上易字第二三號
    上  訴  人  臺灣台東地方法院檢察署檢察官
    被      告  甲○○
右上訴人因被告甲○○傷害案件，不服臺灣台東地方法院八十九年度易字第一四號中
華民國八十九年四月十八日第一審判決 (起訴案號：臺灣台東地方法院檢察署八十八
年度偵字第二四六九號)，提起上訴，本院判決如左：
    主  文
上訴駁回。
    理  由
一本案經本院審理結果，認第一審判決被告甲○○無罪，並無不當，應予維持，並引
  用一審判決書記載之理由。
二檢察官上訴意旨略以：告訴人乙○○體型較原審共同被告陳秀珠碩大，竟受有頭部
  外傷、右臂及背部挫傷，而陳秀珠反而未見傷害，顯見乙○○指訴其係遭被告甲○
  ○抓住肩膀由陳秀珠毆打一節，確屬真實，原審對被告甲○○部分諭知無罪不當云
  云。
三按犯罪事實應依證據認定之，無證據不得推定其犯罪事實；不能證明被告犯罪者，
  應諭知無罪之判決，刑事訴訟法第一百五十四條、第三百零一條第一項分別定有明
  文；又認定犯罪事實，所憑之證據，其為訴訟上之證明，須於通常一般之人均不致
  於有所懷疑，而得確信其為真實之程度者，始得據之為有罪之認定，倘其證明尚未
  達到此一程度，而有合理性懷疑之存在時，即無從為有罪之認定（最高法院七十六
  年台上字第四九八六號判例參照）。
四依一般經驗法則，在打架鬥毆事件中，身體是否會受到傷害，與每人臨場反應及身
  體之靈活程度而有不同，與各人體型之大小並無絕對之關聯，檢察官以互毆雙方體
  型大小來推斷被告甲○○必然有告訴人所指訴之犯行，已非適當。且告訴人乙○○
  於偵查中稱：「他（指被告甲○○）沒有打我，他只抓著我，我已走到門口，他還
  把我抓同來，叫我坐在椅子上．．．，他說講清楚再走．．．」（見偵查卷第六頁
  反面）苟被告甲○○確有傷害告訴人之意思，又何必叫告訴人坐下談話？被告甲○
  ○辯稱伊僅係拉開雙方勸架，伊並無毆打告訴人之意思一節，衡情尚非不可採信。
  是即使同案被告陳秀珠（已經原審判決確定）趁此機會再度毆打告訴人，亦不能以
  推測之詞，遽認被告甲○○與陳秀珠間有傷害之犯意聯絡。原審依據「罪疑惟輕」
  之事實認定原則，判決被告甲○○無罪，即無不當。檢察官上訴意旨仍執前詞指摘
  原判決不當，核無理由，應予駁回。
據上論斷，應依刑事訴訟法第三百七十三條、第三百六十八條，判決如主文。
本案經檢察官崔紀鎮到庭執行職務。
中      華      民      國    八十九    年      八      月      八      日
                                    審判長法官  謝  志  揚
                                          法官  蔣  有  木
                                          法官  何  方  興
右正本證明與原本無異。
本件不得上訴。
                                        書記官  劉  妙  娘
中      華      民      國    八十九    年      八      月      九      日


司法院資訊處製作；財團法人民間司法改革基金會備份。
